臺灣臺南地方法院刑事判決
111年度交易字第122號
公  訴  人  臺灣臺南地方檢察署檢察官
被      告  楊清檳



上列被告因過失傷害案件，經檢察官提起公訴（110年度營偵字
第2250號），被告於本院準備程序中就被訴事實為有罪之陳述後
，經本院裁定以簡式審判程序審理，判決如下：
    主  文
楊清檳犯過失傷害罪，處有期徒刑貳月，如易科罰金，以新臺幣
1仟元折算1日。
    事實及理由
一、本件除證據並所犯法條欄中「公路監理電子閘門查詢單」之
    記載應增加記載為「公路監理電子閘門查詢單（證號查詢機
    車駕駛人資料、車號查詢機車車籍資料）」，證據部分增列
    「被告楊清檳於本院準備程序及審理中之自白、道路交通事
    故肇事人自首情形紀錄表」，應適用之法條增列「刑事訴訟
    法第273條之1第1項、第299條第1項前段、第310條之2、第4
    54條第2項；刑法第62條」之外，其餘犯罪事實、證據及應
    適用之法條均引用檢察官起訴書之記載（如附件）。
二、如不服本判決應於收受本判決後20日內向本院提出上訴書狀
    ，並應敘述具體理由。其未敘述上訴理由者，應於上訴期間
    屆滿後20日內向本院補提理由書狀（均須按他造當事人之人
    數附繕本）「切勿逕送上級法院」。
本案經檢察官黃銘瑩提起公訴，檢察官董和平到庭執行職務。

中　　華　　民　　國　　111 　年　　3 　　月　　8 　　日
　　　　　　　　　刑事第二庭    法　官　彭喜有
以上正本證明與原本無異
如不服本判決應於收受本判後20日內向本院提出上訴書狀，並應
敘述具體理由。其未敘述上訴理由者，應於上訴期間屆滿後20日
內向本院補提理由書狀（均須按他造當事人之人數附繕本）「切
勿逕送上級法院」。
  　　　　　　　　　　　　　　　書記官　陳冠廷
中　　華　　民　　國　　111 　年　　3 　　月　　8 　　日
附錄本案論罪科刑法條全文
中華民國刑法第284條：
因過失傷害人者，處 1 年以下有期徒刑、拘役或 10 萬元以下
罰金；致重傷者，處 3 年以下有期徒刑、拘役或 30 萬元以下
罰金。

附  件
臺灣臺南地方檢察署檢察官起訴書
                                   110年度營偵字第2250號
　　被　　　告　楊清檳　男　68歲（民國00年0月0日生）
　　　　　　　　　　　　住臺南市○○區○○路00巷00號
　　　　　　　　　　　　國民身分證統一編號：Z000000000號

上列被告因過失傷害案件，業經偵查終結，認應提起公訴，茲將
犯罪事實及證據並所犯法條分敘如下：
　　　　犯罪事實
一、楊清檳於民國109年11月2日16時45分許，騎乘車牌號碼000–
    9023號重型機車，沿臺南市東山區達雲路一段由南往北方向
    行駛，途經達雲路一段79號附近之自行車步道交岔路口時，
    其本應注意汽車行駛時，駕駛人應注意車前狀況，隨時採取
    必要之安全措施，且汽車行經無號誌之交岔路口時，應減速
    慢行，作隨時停車之準備，而依當時情形，天候晴、日間自
    然光線、柏油路面乾燥、無缺陷、無障礙物，視距良好，非
    有不能注意之情形，其竟疏於注意車前狀況減速慢行即貿然
    前行通過路口，適有簡清村騎乘腳踏車沿自行車步道由東往
    西方向亦駛至該路口欲右轉彎，兩車不慎發生碰撞，簡清村
    人車倒地後，因之受有左臉擦挫傷、左顳挫裂傷、血腫及右
    額顳部輕微硬膜下出血（對撞傷）等傷害。
二、案經簡清村之子簡鴻雄告訴偵辦（簡清村業於109年12月12
    日死亡）。
　　　　證據並所犯法條
一、被告楊清檳騎乘機車於上揭時、地與被害人簡清村騎乘腳踏
    車發生車禍事故，被害人因之倒地受傷等節，業據被告楊清
    檳於警詢、偵查中供承不諱，並有臺南市政府警察局白河分
    局交通分隊道路交通事故當事人登記聯單、柳營奇美醫院診
    斷證明書、急診病歷、護理紀錄資料、道路交通事故現場圖
    、道路交通事故調查報告表㈠、㈡、事故現場暨車損照片、公
    路監理電子閘門查詢單、事故路口附近監視器錄影光碟1片
    等物在卷可稽。按汽車行駛時，駕駛人應注意車前狀況，隨
    時採取必要之安全措施，且汽車行經無號誌之交岔路口時，
    應減速慢行，作隨時停車之準備，道路交通安全規則第93條
    第1項第2款、第94條第3項分別定有明文，是被告騎乘機車
    時自應注意遵守上述道路交通安全規定。而依卷附之道路交
    通事故調查報告表，本件肇事時、地之天候、路況及視距皆
    良好，且當時亦無不能注意之情事，被告竟仍因疏未注意車
    前狀況及減速慢行即通過無號誌之交岔路口以致肇事，其顯
    有過失甚明；另本件肇事原因經送臺南市車輛行車事故鑑定
    會鑑定結果，亦認被告駕駛普通重型機車，無號誌路口，未
    注意車前狀況，未減速慢行，為肇事次因，有該會110年8月
    17日南市交鑑字第1101003902號函附之鑑定意見書在卷可參
    ，更足認被告確有過失駕車肇事之行為。綜上說明，本件被
    告犯嫌洵堪認定。
二、核被告楊清檳所為，係犯刑法第284條前段之過失傷害罪嫌
    。
三、告訴意旨固指被害人於109年11月2日因本件車禍事故在柳營
    奇美醫院住院治療，於同年月12日出院返家休養後，嗣於同
    年月19日又因病前往柳營奇美醫院住院治療，同年月26日出
    院後轉至「香格里拉護理之家」照護，嗣於同年12月12日因
    心肺衰竭經送往柳營奇美醫院急救，並於同日6時50分宣告
    不治死亡，因認被告涉有過失致人於死罪嫌，惟查：本件被
    害人於109年11月2日事故發生後，至同年12月12日經柳營奇
    美醫院宣告不治死亡間之就醫過程略以：被害人於109年11
    月2日17時13分經送柳營奇美醫院急診，檢查有頭部外傷併
    左臉擦挫傷、左顳挫裂傷、血腫，及左耳出血，起初沒有症
    狀，後因不明原因之癲癇發作，住進加護病房觀察，經電腦
    斷層檢查發現右額顳部輕微硬膜下出血，於同年月5日因病
    況穩定轉入普通病房，嗣於同年月12日出院，而該次住院時
    ，併檢出有頸動脈狹窄及高血壓性心血管疾病之情形。嗣被
    害人於同年月19日因嘔吐及腹痛再度前往柳營奇美醫院急診
    ，經診斷後為膽結石併急性膽囊炎，經置放引流管及藥物治
    療後，於同年月26日出院，此次檢查中，發現被害人胃壁增
    厚，懷疑為胃炎或潰瘍等疾病，告知家屬於回診時若需要再
    安排胃鏡檢查。被害人於同年月26日出院後，入住「香格里
    拉護理之家」，曾於同年月28日跌倒，同年12月1日回診，
    並於12月4日返院做胃鏡檢查，嗣於12月12日5時15分許，因
    很喘、四肢冰冷再度送往柳營奇美醫院急診，到達醫院後經
    心電圖檢查，顯示有心肌梗塞之變化，觀察至同日6時50分
    許宣告不治死亡，並由醫院開立死因為「心肺衰竭疑似心肌
    梗塞」，死亡方式「自然死」之死亡證明書等節，有被害人
    之柳營奇美醫院病歷資料、相關檢查影像光碟、死亡證明書
    、香格里拉護理之家照護紀錄、法醫鑑定報告書等資料在卷
    可稽；且就本件被害人死亡與車禍事故有無因果關係部分，
    經送由法醫鑑定結果，亦出具鑑定報告書說明略以：「…一
    般車禍頭部外傷造成死亡之原因，常因：㈠出血量大，壓迫
    中樞神經致死。㈡傷口感染致死。或㈢長期臥床併發感染致死
    ，本件被害人於第一次住院時並未有硬膜下出血擴大或傷口
    發炎之情況發生，最後一次急診也無感染（如肺炎）之症狀
    ，故所附病歷中三次急診，均為獨立事件，並無相互之因果
    關係；第一次住院檢查出被害人有頸動脈狹窄及高血壓性心
    血管疾病，雖無病史可查，但和最終之死因相關。…死亡與
    車禍無因果關係，車禍本身僅造成左臉擦挫傷、左顳挫裂傷
    、血腫及右額顳部輕微硬膜下出血（對撞傷），並未因此傷
    害併發症狀或造成後續感染致死」。是綜合上情可知，被害
    人之死亡結果尚難認係因本件車禍事故所致，依此即難遽令
    被告擔負過失致人於死罪責，應認被告此部分之犯罪嫌疑尚
    有不足，然此部分如果成立犯罪，因與前揭起訴部分具有事
    實上同一之關係，屬於事實上一罪，應為起訴所及，爰不另
    為不起訴處分，併此敘明。
四、依刑事訴訟法第251條第1項提起公訴。
　　此　致
臺灣臺南地方法院
中　　華　　民　　國　 111　　年　　1 　　月　　10　　日
  　　　　　　　　　　　　　　檢察官  黃  銘  瑩
本件證明與原本無異
中　　華　　民　　國　 111　　年　　1 　　月　　14　　日
                              書記官  朱  倖  儀